臺灣高雄地方法院刑事判決　　　　　110年度審交易字第674號
公　訴　人　臺灣高雄地方檢察署檢察官
被　　　告　紀風村


上列被告因過失傷害案件，經檢察官提起公訴（110年度偵字第0
0000號），被告對被訴事實為有罪之陳述，經本院裁定依簡式審
判程序審理，判決如下：
    主  文
紀風村犯汽車駕駛人，無駕駛執照駕車，過失傷害罪，處有期徒
刑伍月，如易科罰金，以新臺幣壹仟元折算壹日。
    事  實
一、紀風村之重型機車駕駛執照業經註銷，竟於民國109年9月18
    日上午7時49分許，騎乘車牌號碼000-0000號普通重型機車
    ，沿高雄市林園區沿海路四段內側慢車道，由西往東行駛，
    途經沿海路四段與王公路口時，其本應注意遵守道路交通標
    線之指示行駛，而雙白實線設於路段中，用以分隔同向車道
    ，並禁止變換車道，而當時天候晴，日間自然光線，柏油路
    面、路面乾燥、無缺陷、無障礙物，視距良好，並無不能注
    意之情事，竟疏未注意，貿然跨越雙白實線，變換車道至外
    側慢車道，適有鄭婉舒騎乘車牌號碼000-0000號普通重型機
    車，沿同一路段外側慢車道、相同方向行駛而來，見狀閃煞
    皆已不及，兩車遂發生碰撞，鄭婉舒當場人、車倒地，受有
    右側肱骨頭骨折、右肩關節脫臼、右側上下肢多處擦挫傷之
    傷害。嗣紀風村於肇事後，報案人或勤務中心轉來資料未報
    明肇事人姓名，處理人員前往現場處理時，紀風村在場，並
    當場承認為肇事人，自首並願接受裁判。
二、案經鄭婉舒訴由臺灣高雄地方檢察署檢察官偵查起訴。
    理  由
壹、程序部分：
    本案被告紀風村所犯非死刑、無期徒刑、最輕本刑為3年以
    上有期徒刑之罪，或高等法院管轄第一審之案件，被告於本
    院審理程序進行中，對被訴事實為有罪之陳述，經告以簡式
    審判程序之旨，並聽取檢察官、被告之意見後，本院裁定改
    依簡式審判程序進行審理，是本件之證據調查，依刑事訴訟
    法第273條之2規定，不受同法第159條第1項、第161條之2、
    第161條之3、第163條之1及第164條至第170條規定之限制。
貳、認定犯罪事實所憑之證據及理由：
一、上揭事實，業據被告紀風村於本院審理時坦承不諱（見審交
    易卷第41頁），核與證人鄭婉舒於警詢、偵訊之證述情節相
    符，並有車輛詳細資料報表2份、道路交通事故現場圖、道
    路交通事故調查報告表㈠、㈡-1、道路交通事故初步分析研
    判表各1份、監視器錄影光碟1片及擷取照片4張、現場及車
    損照片17張、高雄市立小港醫院診斷證明書1紙在卷可稽，
    足認被告之自白與事實相符。
二、按駕駛人駕駛汽車，應遵守道路交通標誌、標線、號誌之指
    示；而雙白實線設於路段中，用以分隔同向車道，並禁止變
    換車道，道路交通安全規則第90條、道路交通標誌標線號誌
    設置規則第149條第1項第7款分別定有明文。查：被告之重
    型機車駕駛執照業經註銷乙節，有證號查詢機車駕駛人資料
    1份附卷可查，其曾考領機車駕照，對於上開規定，不能諉
    為不知，而當時天候晴、日間自然光線、柏油路面、路面乾
    燥、無缺陷、無障礙物、視距良好，亦有道路交通事故調查
    報告表(一)、上開現場照片可查，並無不能注意之情事；由
    監視器擷取照片（見警卷第19頁至第20頁）可知，被告騎車
    無視雙白實線，亦未檢視後方有無來車，即快速、貿然跨越
    雙白線變換車道，顯有過失。又鄭婉舒確因本件車禍，受有
    右側肱骨頭骨折、右肩關節脫臼、右側上下肢多處擦挫傷之
    傷害，故被告之過失行為與鄭婉舒所受之傷害結果間，具有
    相當因果關係，從而，被告過失傷害之犯行，堪予認定，應
    依法論科。
參、論罪部分：
一、核被告紀風村所為，係犯道路交通管理處罰條例第86條第1
    項、刑法第284條前段之汽車駕駛人無駕駛執照駕車因過失
    傷害人罪，並應依上開條例規定加重其刑。
二、被告於肇事後，報案人或勤務中心轉來資料未報明肇事人姓
    名，處理人員前往現場處理時，承認其為肇事人等節，有高
    雄市政府警察局道路交通事故肇事人自首情形紀錄表附卷可
    憑（見警卷第45頁），核與自首要件相符，依刑法第62條前
    段之規定，減輕其刑。另被告同時有上開刑之加重、減輕事
    由，依刑法第71條第1項規定，先加後減之。
三、本院審酌被告之機車駕照業經註銷，本不得騎車，卻逕自騎
    車上路，又為超車，未檢視後方有無來車，即快速、貿然跨
    越雙白線變換車道，過失程度甚大；又造成鄭婉舒受有上述
    骨折等傷勢，迄今仍未賠償鄭婉舒，難認犯後態度良好；再
    者，被告曾有不能安全駕駛致交通危險罪之素行，有臺灣高
    等法院被告前案紀錄表1份存卷可查。惟考量被告終究坦承
    犯行；暨思以被告於本院審理時自述之智識程度及家庭經濟
    狀況等一切情況，量處如主文所示之刑，並諭知易科罰金之
    折算標準。
據上論斷，應依刑事訴訟法第273條之1第1項、第299條第1項前
段，道路交通管理處罰條例第86條第1項，刑法第284條前段、第
62條前段、第41條第1項前段，刑法施行法第1條之1第1項，判決
如主文。
本案經檢察官張志杰提起公訴，檢察官范文欽到庭執行職務。
中    華    民    國    110    年    11    月    4    日
                  刑事第五庭  法  官   陳川傑
以上正本證明與原本無異。
如不服本判決應於收受本判決送達後20日內向本院提出上訴書狀
，並應敘述具體理由。其未敘述上訴理由者，應於上訴期間屆滿
後20日內向本院補提理由書狀（均須按他造當事人之人數附繕本
）「切勿逕送上級法院」。
因疫情而遲誤不變期間，得向法院聲請回復原狀。
中    華    民    國    110    年    11    月    4    日
                              書記官   王翌翔
附錄本件論罪科刑之法條全文：
中華民國刑法第284條
因過失傷害人者，處1年以下有期徒刑、拘役或10萬元以下罰金
；致重傷者，處3年以下有期徒刑、拘役或30萬元以下罰金。
　
道路交通管理處罰條例第86條第1項
汽車駕駛人，無駕駛執照駕車、酒醉駕車、吸食毒品或迷幻藥駕
車、行駛人行道或行經行人穿越道不依規定讓行人優先通行，因
而致人受傷或死亡，依法應負刑事責任者，加重其刑至二分之一
。